臺灣嘉義地方法院刑事判決　　　　　　　　　　　　　九十三年度訴字第二二八號
　　公　訴　人　臺灣嘉義地方法院檢察署檢察官
　　被　　　告　甲○○
右列被告因違反毒品危害防制條例案件，經檢察官提起公訴（九十三年度毒偵字第五
０九號、九十三年度偵字第二三七三號）及移
九十三年度毒偵字第一０七九號及臺灣嘉義地方法院檢察署九十三年度毒偵字第九０
六號、第一一四七號、第一四五０號），本院合議庭裁定改依簡式審判程序審理，判
決如左：
    主  文
甲○○連續施用第一級毒品，累犯，處有期徒刑壹年陸月，扣案如附表編號四所示之
(一)第一級毒品海洛因包（標示ＨＲ＋），均沒收銷燬之，前開第一級毒品包裝袋
個，均沒收；又連續施用第二級毒品，累犯，處有期徒刑拾月，扣案如附表編號三所
示之第二級毒品安非他命包、編號四所示之(二)第二級毒品安非他命陸包、(三)殘留第
二級毒品之吸食器壹組、(四)殘留第二級毒品之玻璃球貳支，均沒收銷燬之，前開第二
級毒品包裝袋合計玖個，均沒收。應執行有期徒刑貳年月，扣案如附表編號四所示
之(一)第一級毒品海洛因包（標示ＨＲ＋）、編號三所示之第二級毒品安非他命包
、編號四所示之(二)第二級毒品陸包、(三)殘留第二級毒品之吸食器壹組、(四)殘留第二級
毒品之玻璃球貳支，均沒收銷燬之，前開第一級毒品包裝袋個、第二級毒品包裝袋
合計玖個，均沒收。
扣案如附表編號四所示之(七)注射針筒（編號４－１）壹支，沒收銷燬之。
    事  實
一、甲○○曾因煙毒等案件，經臺灣高雄地方法院八十四年度訴緝字第二七一號判決
    ，判處有期徒刑三年八月（煙毒部分判處有期徒刑三年四月、違反麻醉藥品管理
    條例部分判處有期徒刑六月，定執行刑為有期徒刑三年八月）確定，於民國（以
    下同）八十六年四月三十日假釋出監，假釋縮刑期滿日期為八十八年二月三日，
    嗣又因犯麻醉藥品管理條例案件，經臺灣高等法院高雄分院八十七年度上訴字第
    一四六二號判決，判處有期徒刑五月確定，經撤銷前開假釋，執行殘刑一年九月
    又八日，於九十一年五月十九日縮刑期滿執行完畢。復於九十二年間因施用第一
    、二級毒品案件，經觀察、勒戒後，認無繼續施用傾向，於九十二年十月十六日
    釋放，並經臺灣嘉義地方法院檢察署檢察官以九十二年度毒偵字第二五五號不起
    訴處分，詎其於觀察、勒戒執行完畢釋放後，未戒絕毒癮，於五年內分別基於施
    用第一級毒品及第二級毒品之概括犯意，自九十三年二月二十五日（第一級毒品
    ）及同年三月二十一日（第二級毒品）起，均迄同年八月八日止，於心情煩悶或
    與友人同在時，先後在嘉義市不詳名稱之加油站廁所內、嘉義市○道路旁車內，
    以海洛因摻入香菸內點火吸食之方式，或以將安非他命放入玻璃球管內，再點火
    燒烤使之冒煙而吸食之方式，分別連續施用第一級毒品海洛因及施用第二級毒品
    安非他命各多次。嗣先後於如附表所示時間、地點，經如附表所示之警察機關查
    獲，並分別扣得其所有如附表編號三所示之第二級毒品安非他命三包、編號四所
    示之(一)第一級毒品海洛因三包（標示為ＨＲ＋者）、(二)第二級毒品安非他命六包
    ，及其所有供施用第二級毒品所用如附表編號四所示之(三)吸食器一組、(四)玻璃球
    二支（其餘查獲如附表所示之第一級毒品海洛因及吸食工具，或非甲○○所有，
    或不能證明係供施用第一、二級毒品所用之物或預備之物）。
二、案經嘉義市○○○○○道公路警察局第八警察隊及嘉義市警察局第一分局，分別
    移送或報由臺灣嘉義地方法院檢察署檢察官偵查起訴或移送併案審理。
    理  由
一、訊據被告甲○○對於右揭連續施用第一級毒品海洛因、第二級毒品安非他命之犯
    罪事實均坦承不諱（本院卷第四十七至四十九、一０八至一一三、一五三至一七
    三頁），惟矢口否認如附表編號三所示之第二級毒品安非他命三包、編號四所示
    (一)第一級毒品海洛因三包（標示為ＨＲ＋者）、(二)第二級毒品安非他命六包，及
    其所有供施用第二級毒品所用如附表編號四所(三)吸食器一組、(四)玻璃球二支等係
    其所有，辯稱：附表編號三所示之第二級毒品安非他命三包，係綽號「阿龍」之
    人所有，編號四所示之(一)第一級毒品海洛因三包、(二)第二級毒品安非他命六包及
    編號四所示之(三)吸食器一組、(四)玻璃球二支等吸食工具，係其友人「阿明」所寄
    放，伊放在手提袋內要交還「阿明」云云。經查：被告於如附表所示之查獲時間
    經警採尿送驗結果，確呈嗎啡（海洛因於人體內代謝成嗎啡，因此涉嫌施用海洛
    因者，係檢驗其尿液中之嗎啡反應）、安非他命類陽性反應之事實，分別有如附
    表所示之檢驗報告與姓名對照表附卷可參；再扣案前開事實欄所載如附表所示之
    毒品，經送檢驗結果，認分屬第一級毒品海洛因、第二級毒品甲基安非他命等情
    ，亦有如附表編號三、四所示法務部調查局（以下簡稱調查局）檢驗通知書及內
    政部警政署刑事警察局（以下簡稱刑事警察局）鑑驗通知書在卷可憑（詳見附表
    所示）；又扣案如事實欄所載即附表編號四所示之(三)吸食器、(四)玻璃球等吸食第
    二級毒品安非他命之工具，均檢出甲基安非他命成分等情，亦有刑事警察局鑑驗
    通知書可稽（詳見附表所示）。被告雖辯稱上開第一、二級毒品及吸食工具，非
    其所有，惟查：第一、二級毒品，均價昂物稀，且體積甚小，攜帶方便，如無特
    別情形，殊少寄放他人或交予他人攜帶保管之理，而編號三所示之第二級毒品安
    非他命三包，係在被告所穿著之褲子後方口袋查獲乙情，為被告所自承（見公警
    國八刑字第０九三０００二八八五號卷第三頁），足見被告當時係攜帶在身上，
    被告辯稱係綽號「阿龍」之人所寄放，該「阿龍」之人既放心將安非他命交予被
    告，則與被告應係熟識，交情菲淺，然被告竟無法提供「阿龍」之真實姓名及住
    所，以供本院調查，復無法說明「阿龍」何以交予安非他命之原委，顯與常情有
    違；又前開附表四所示之第一、二級毒品及吸食工具，係在被告攜帶之手提袋內
    電話盒裡查獲等情，業據被告於警詢時承認無訛（見嘉市警一刑字第０九三００
    ０二六七五號卷第二頁反面），並有搜索扣押筆錄乙紙、相片三張可證（同上警
    卷第十四、十五頁），被告於警詢之初亦承認上開毒品及吸食工具等，均其所有
    供吸食之用等語（同上警卷第三頁正面），其嗣後雖辯稱：毒品係綽號「阿明」
    之人於查獲當日即九十三年七月二十九日上午五時四十分許到其住處寄放云云，
    然被告供稱伊不知該「阿明」之真實姓名、年籍，於九十三年六月底在嘉義市師
    子王遊藝場打電玩認識等語，何以甫認識之人，即放心將毒品寄放被告處，被告
    又何以甘冒被查緝犯罪之危險而受寄藏毒品？且該「阿明」之人甫在為警查獲當
    上午五時四十分許，攜帶毒品前往被告住處寄放，何以旋於當日下午即將毒品取
    回？又「阿明」之人既與被告相約在嘉義市○○○路與蘭井街口要拿回毒品，何
    以未依約前往拿取？凡此均與常情不符。綜合上情以觀，足見被告上開辯解，均
    無非避就之詞，俱不足採信，前開毒品係被告所有，應可認定。此外，復有採證
    相片、搜索扣押筆錄、扣押物品目錄表、查獲毒品照片、扣押物品收據搜索同意
    書、扣留物品清單等可資佐證。另查，被告前於九十二年間因施用第一、二級毒
    品案件，經觀察、勒戒後，認無繼續施用傾向，於九十二年十月十六日釋放，並
    經臺灣嘉義地方法院檢察署檢察官以九十二年度毒偵字第二五五號不起訴處分，
    有台灣高等法院被告全國前案紀錄表及台灣嘉義地方法院檢察署刑案資料查註紀
    錄表、前開案件不起訴處分書各一件附卷可參，其於觀察、勒戒釋放後，五年內
    再為施用第一、二級毒品之事證明確，被告犯行堪以認定。
二、按海洛因、安非他命分屬毒品危害防制條例第二條第二項第一款、第二款所定之
    第一級、第二級毒品，而甲基安非他命則屬毒品危害防制條例第二條第二項第二
    款經主管機關公告所定相類於安非他命之第二級毒品，被告多次施用第一級毒品
    海洛因、第二級毒品安非他命類，是核其所為，分別係犯毒品危害防制條例第十
    條第一之施用第一級毒品罪及同條第二項之施用第二級毒品罪。被告施用第一、
    二級毒品前持有第一、二級毒品之低度行為，為施用第一、二級毒品之高度行為
    所吸收，不另論罪。被告先後多次施用第一、二級毒品之行為，均時間緊接，方
    法相同，所犯分別係犯罪構成要件同一之罪名，顯各係基於概括犯意反覆為之，
    均應依刑法第五十六條連續犯之規定論以一罪，並均依法加重其刑。又被告所為
    上開二罪間，犯意各別，行為互異，應予分論併罰。至被告除(1)「九十三年三月
    二十三日中午十二時起回溯七十二時內某時」及(2)「九十三年四月十四日下午二
    時三十分起回溯七十二時內某時」（即起訴書所載被告施用第一、二級毒品之時
    點）以外之施用第一、二級毒品犯行，雖均未據檢察官於起訴書及，但檢察官
    就犯罪事實之一部起訴者，其效力及於全部，而被告於起訴書所載之施用第一、
    二級毒品期間以外之施用第一、二級毒品之事實，與起訴並經本院論罪科刑部分
    之事實，分別有連續犯之裁判上一罪關係，業如前述，上開未據記載於起訴書之
    部分既為起訴之效力所及，本院自應併予審判，附予敘明。末查，被告曾因煙毒
    等案件，經臺灣高雄地方法院八十四年度訴緝字第二七一號判決，判處有期徒刑
    三年八月（煙毒部分判處有期徒刑三年四月、違反麻醉藥品管理條例部分判處有
    期徒刑六月，定執行刑為有期徒刑三年八月）確定，於八十六年四月三十日假釋
    出監，假釋縮刑期滿日期為八十八年二月三日，嗣又因犯麻醉藥品管理條例案件
    ，經臺灣高等法院高雄分院八十七年度上訴字第一四六二號判決，判處有期徒刑
    五月確定，經撤銷前開假釋，執行殘刑一年九月又八日，於九十一年五月十九日
    縮刑期滿執行完畢之事實，有台灣高等法院被告全國前案紀錄表及台灣嘉義地方
    法院檢察署刑案資料查註紀錄表各一件在卷可按，其於有期徒刑之執行完畢後，
    五年以內，再犯本件有期徒刑以上之罪，應依刑法第四十七條累犯之規定，加重
    其刑，並依法遞加之。爰審酌被告有多次施用毒品之不良素行，國中畢業，智識
    程度非高，施用毒品之時間甚長、次數甚多，無法戒絕毒癮，年紀尚輕即深陷毒
    品而不能自拔，且先後五次為警查獲，俱見其肆無忌憚繼續施用毒品之犯行，足
    見無悔改戒斷毒癮之誠意及決心，本應從重量刑，然念及被告已婚育有二女，現
    與先生分居，小女兒賴其扶養，且係自殘性犯罪，並未危害及他人，及犯罪後尚
    能坦承施用第一、二級毒品之犯行，犯後態度尚稱良好等一切情狀，分別量處有
    期徒刑一年六月及十月，並依法定其應執行刑為二年三月，以資儆懲。
三、【關於扣案物品部分】：
  (一)扣案如附表編號三所示之安非他命三包、編號四所示之(一)海洛因三包（標示為Ｈ
    Ｒ＋者）、(二)安非他命六包，均係所有為警查獲之毒品，其所有供施用第二級毒
    品所用如附表編號四所示之(三)吸食器一組、(四)玻璃球二支，均檢出含有第二級毒
    品甲基安非他命成分（與第二級毒品已無法析離，均應視同毒品），俱如前所述
    ，均應依毒品危害防制條例第十八條第一項前段之規定沒收銷燬之；至扣案之前
    開第一級毒品包裝袋三個、第二級毒品包裝袋合計九個，則為被告所有供施用毒
    品所用之物，亦如前述，均應依刑法第三十八條第一項第二款之規定沒收之。以
    上各扣案物品，並分別於各該宣告罪刑項下諭知。
  (二)扣案附表編號四所示之(七)注射針筒（編號４－１）一支，被告否認為其所有，復
    查無證據足以證明被告有使用該注射針筒施用第一級毒品之事實，自難認該針筒
    係被告所有供施用毒品所用之物，灼然甚明，依主從不可分原則，既非被告所有
    ，原不得同時宣告沒收銷燬之，惟該注射針筒，經刑事警察局鑑驗結果：檢出第
    一級毒品海洛因及其不純物乙醯可待因、六乙醯嗎啡等成分，有該局九十三年十
    一月十九日刑鑑字第０九三０二一六八六二號鑑驗通知書乙紙可憑（見本院卷第
    一三二、一三三頁），是該注射針筒既與第一級毒品無法析離，即應全部視同毒
    品而按「違禁物得單獨宣告沒收」，為刑法第四十條但書所明定，因案件既已繫
    屬於法院，對於扣案之違禁物，既經檢察官聲請宣告沒收，自得依刑法第四十條
    但書之規定，單獨宣告沒收，以防衛社會利益，兼顧訴訟經濟（最高法院八十三
    年度台非字第三四二號判決參照），爰併依毒品危害防制條例第十八條第一項前
    段之規定沒，沒收銷燬之，並另起一項諭知。
  (三)扣案如附表編號一所示之第一級毒品海洛因四包、注射針筒一支、吸食燈泡管一
    支、分裝紙管一支、分裝用吸管二支、分裝用湯匙三支、夾鏈袋十九個等（九十
    三年二月二十六日上午五時零五分許，在國道十號公路十五公里處為警查獲），
    被告於本院審理時否認為其所有，而證人吳哲宇於警詢時亦坦承於，為警在車內
    查獲之上開物品係渠所有，因渠在通緝中，被告於警詢才承認為其所有等語（見
    公警國八刑字第０九三０００一四九五號卷第五頁反面、第七頁反面），足見上
    開毒品及施用工具確非被告所有，依主從相隨之法理，自不得宣告沒收，又該四
    包海洛因雖係違禁物，依刑法第四十條但書規定固得單獨宣告沒收，惟因其係關
    係證人吳哲宇是否犯毒品危害防制條例之罪之證物，於本案仍不諭知沒收為宜。
  (四)扣案附表編號四所示之(一)白粉一包（標示ＨＲ－）、(五)香煙二支、(七)注射針筒（
    編號４－２）一支，經刑事警察局鑑驗結果，均未檢出含有毒品成分等情，有該
    局九十三年十一月十九日刑鑑字第０九三０二一六八六二號鑑驗通知書乙紙可憑
    （見本院卷第一三二、一三三頁），而附表編號四所示之(六)中型夾鏈袋一包（七
    十一個）、小型夾鏈袋四包（合計三百二十五個），均未使用過，亦經本院勘驗
    無訛（見本院卷第一四七、一四八頁），被告否認為其所有，雖不可採，惟尚乏
    證據證明係供被告本件犯罪所用或供犯罪預備之物，爰均不宣告沒收。
據上論斷，應依刑事訴訟法第二百七十三條之一第一項、第二百九十九條第一項前段
，毒品危害防制條例第十條第一項、第二項、第十八條第一項前段，刑法第十一條前
段、第五十六條、第四十七條、第五十一條第五款、第三十八條第一項第二款，判決
如主文。
本案經檢察官周欣潔到庭執行職務
中      華      民      國    九十四    年      一      月      十九    日
                                   臺灣嘉義地方法院刑事第一庭
                                       法  官   許  進  國
右正本證明與原本無異。
如不服本判決，應於判決送達後十日內向本院提出上訴狀( 應附繕本 )。告訴人或被
害人如對於本判決不服者，應具備理由請求檢察官上訴，其上訴期間之計算係以檢察
官收受判決正本之日期為準。
中      華      民      國    九十四    年      一      月      十九    日
                                        書記官  李  銷  勳
附錄本案論罪科刑適用法條：
【毒品危害防制條例第十條】
施用第一級毒品者，處六月以上五年以下有期徒刑。
施用第二級毒品者，處三年以下有期徒刑。
 【附表】
┌──┬────┬────┬────┬─────┬─────┬─────┐
│編號│查獲時間│查獲地點│查獲機關│扣案物品品│扣案物品檢│尿液檢驗結│
│    │        │        │        │名及數量  │驗書及結果│果        │
├──┼────┼────┼────┼─────┼─────┼─────┤
│一  │九十三年│國道十號│內政部警│海洛因四包│其中三包（│呈嗎啡陽性│
│    │二月二十│公路十五│政署國道│、注射針筒│標示ＨＲ＋│反應（台南│
│    │六日上午│公里處（│公路警察│一支、吸食│），均含海│縣衛生局九│
│    │五時零五│高雄縣轄│局第八警│燈泡一個、│洛因成分，│十三年四月│
│    │分許    │）      │察隊    │紙管二支、│另一包（標│三十日尿液│
│    │        │        │（臺灣高│吸管二支、│示ＨＲ－）│檢驗成績書│
│    │        │        │雄地方法│湯匙三支、│，含極微量│－見偵查卷│
│    │        │        │院檢察署│夾鏈袋十九│海洛因成分│第二十一頁│
│    │        │        │九十三年│個。      │（法務部調│）。      │
│    │        │        │度毒偵字│（扣案物品│查局九十三│          │
│    │        │        │第一０七│均為案外人│年四月一日│          │
│    │        │        │九號併辦│吳哲宇所有│調科壹字第│          │
│    │        │        │）      │）        │第00000000│          │
│    │        │        │        │          │8號檢驗通 │          │
│    │        │        │        │          │知書－見偵│          │
│    │        │        │        │          │查卷第二十│          │
│    │        │        │        │          │三頁）。  │          │
├──┼────┼────┼────┼─────┼─────┼─────┤
│二  │九十三年│嘉義市西│嘉義市警│          │          │(一)安非他命│
│    │三月二十│區○○路│察局    │          │          │及嗎啡均呈│
│    │三日中午│五號六樓│（臺灣嘉│          │          │陽性反應（│
│    │十二時許│四      │義地方法│          │          │嘉義市衛生│
│    │        │        │院檢察署│          │          │局檢驗涉嫌│
│    │        │        │九十三年│          │          │毒品及管制│
│    │        │        │毒偵字第│          │          │藥品尿液檢│
│    │        │        │五０九號│          │          │驗報告－見│
│    │        │        │－本案部│          │          │嘉市警刑二│
│    │        │        │分）    │          │          │字第093000│
│    │        │        │        │          │          │4360號卷第│
│    │        │        │        │          │          │四頁）。  │
│    │        │        │        │          │        │(二)安非他命│
│    │        │        │        │          │          │及嗎啡均呈│
│    │        │        │        │          │          │陽性反應（│
│    │        │        │        │          │          │長榮大學毒│
│    │        │        │        │          │          │物研究中心│
│    │        │        │        │          │          │檢驗報告－│
│    │        │        │        │          │          │見九十三年│
│    │        │        │        │          │          │毒偵字第五│
│    │        │        │        │          │          │０九號卷第│
│    │        │        │        │          │          │十一頁）。│
├──┼────┼────┼────┼─────┼─────┼─────┤
│三  │九十三年│國道三號│內政部警│安非他命三│甲基安非他│安非他命陽│
│    │四月十四│公路北向│政署國道│包，合計淨│命成分（法│性、嗎啡陽│
│    │日下午二│二九七公│公路警察│重四．一公│務部調查局│性反應（長│
│    │時三十分│里（嘉義│局第八警│克（包裝重│九十三年七│榮大學毒物│
│    │許      │縣中埔鄉│察隊    │一．一公克│月八日調科│研究中心檢│
│    │        │轄）    │（臺灣嘉│）。      │壹字第0936│驗報告－九│
│    │        │        │義地方法│          │0000000號 │十三年毒偵│
│    │        │        │院檢察署│          │檢驗通知書│字第二三七│
│    │        │        │九十三年│          │－見本院卷│三號卷第十│
│    │        │        │度毒偵字│          │第三十一頁│八頁）。  │
│    │        │        │第二三七│          │）。      │          │
│    │        │        │三號－本│          │          │          │
│    │        │        │案部分）│          │          │          │
├──┼────┼────┼────┼─────┼─────┼─────┤
│四  │九十三年│嘉義市西│嘉義市警│(一)海洛因三│(一)扣案(一)及│嗎啡陽性、│
│    │七月二十│區民生北│局第一分│包（標示Ｈ│扣案(五)之物│安非他命陽│
│    │九日十一│路與蘭井│局      │Ｒ＋者），│品－法務部│性（嘉義市│
│    │時五十五│街口    │（臺灣嘉│合計淨重一│調查局九十│衛生局檢驗│
│    │分許    │        │義地方法│．０九公克│三年九月十│涉嫌管制藥│
│    │        │        │院檢察署│（包裝重一│日調科壹字│品之尿液檢│
│    │        │        │九十三年│．二０公克│第00000000│體報告－見│
│    │        │        │度毒偵字│）；另一包│4號檢驗通 │九十三年毒│
│    │        │        │第九０六│白粉（標示│知書（見九│偵字第九０│
│    │        │        │號併辦）│ＨＲ－者）│十三年毒偵│六號卷第十│
│    │        │        │        │，無毒品成│字第九０六│八頁）。  │
│    │        │        │        │分。      │號卷第二十│          │
│    │        │        │        │(二)安非他命│頁）。    │          │
│    │        │        │        │六包，總淨│(二)扣案(二)之│          │
│    │        │        │        │重四一．五│物品－內政│          │
│    │        │        │        │０公克（取│部警政署刑│          │
│    │        │        │        │０．二０公│事警察局九│          │
│    │        │        │        │克鑑驗用罄│十三年十月│          │
│    │        │        │        │，總餘重四│四日刑鑑字│          │
│    │        │        │        │一．三０公│第０九三０│          │
│    │        │        │        │克。      │一七二九二│          │
│    │        │        │        │(三)吸食器一│三號鑑驗通│          │
│    │        │        │        │組（檢出甲│知書（見本│          │
│    │        │        │        │基安非他命│院卷第一二│          │
│    │        │        │        │成分）。  │三頁）。  │          │
│    │        │        │        │(四)玻璃球二│(三)扣案(三)、│          │
│    │        │        │        │支（均檢出│(四)、(六)、(七)│          │
│    │        │        │        │甲基安非他│之物品－內│          │
│    │        │        │        │命成分）。│政部警政署│          │
│    │        │        │        │(五)香煙二支│刑事警察局│          │
│    │        │        │        │（均無毒品│九十三年十│          │
│    │        │        │        │反應）。  │一月十九  │          │
│    │        │        │        │(六)中型夾鏈│日刑鑑字第│          │
│    │        │        │        │袋一包（七│０九三０二│          │
│    │        │        │        │十一個）、│一六八六二│          │
│    │        │        │        │小型夾鏈袋│號鑑驗通知│          │
│    │        │        │        │四包（合計│書（見本院│          │
│    │        │        │        │三百二十五│卷第一二三│          │
│    │        │        │        │個）（均未│頁）。    │          │
│    │        │        │        │使用）。  │(四)扣案(六)之│          │
│    │        │        │        │(七)編號４－│中型夾鏈袋│          │
│    │        │        │        │１針筒一支│一包、小型│          │
│    │        │        │        │（檢出一級│夾鏈四包，│          │
│  │        │        │        │毒品成分）│其數量經本│          │
│    │        │        │        │；另編號４│院於九十四│          │
│    │        │        │        │－２針筒一│年一月五日│          │
│    │        │        │        │支（未檢出│勘驗無訛（│          │
│    │        │        │        │毒品成分）│見本院卷第│          │
│    │        │        │        │。        │一四七、一│          │
│    │        │        │        │          │四八頁）。│          │
│    │        │        │        │          │          │          │
├──┼────┼────┼────┼─────┼─────┼─────┤
│五  │九十三年│嘉義市西│嘉義市警│          │          │(一)安非他命│
│    │八月十一│區○○路│局      │          │          │陽性反應，│
│    │日下午十│與建成街│（臺灣嘉│          │          │嗎啡不予判│
│    │八時三十│口      │義地方法│          │          │定（嘉義市│
│    │六分許  │        │院檢察署│        │          │衛生局檢驗│
│    │        │        │九十三年│          │          │涉嫌毒品及│
│    │        │        │度毒偵字│          │          │管制藥品尿│
│    │        │        │第一一四│          │          │液檢驗報告│
│    │        │        │七號、一│          │          │－見嘉市警│
│    │        │        │四０五號│          │          │刑三字第09│
│    │        │        │併辦）  │          │          │00000000號│
│    │        │        │        │          │          │卷第六、七│
│    │        │        │        │          │          │頁）。    │
│    │        │        │        │          │          │(二)安非他命│
│    │        │        │        │          │          │及嗎啡均呈│
│    │        │        │        │          │          │陽性反應（│
│    │        │        │        │          │          │長榮大學毒│
│    │        │        │        │          │          │物研究中心│
│    │        │        │        │          │          │九十三年十│
│    │        │        │        │          │          │十二月三十│
│    │        │        │        │          │          │日確認報告│
│    │        │        │        │          │          │－見本院卷│
│    │        │        │        │          │          │第一四二頁│
│    │        │        │        │          │          │）。      │
└──┴────┴────┴────┴─────┴─────┴─────┘
